臺灣彰化地方法院刑事判決　　　　　　　99年度訴字第1672號
公　訴　人　臺灣彰化地方法院檢察署檢察官
被　　　告　黃能銓
選任辯護人　楊振芳律師
上列被告因違反毒品危害防制條例等案件，經檢察官提起公訴（
99年度偵字第10663號），本院判決如下：
    主  文
黃能銓犯如附表七所示之罪，均累犯，各處如附表七主文欄所示
之刑（含主刑、從刑）。應執行有期徒刑貳拾年陸月，因犯罪所
得之財物新臺幣陸萬捌仟捌佰元、門號0000000000號
行動電話SIM 卡壹張均沒收之，如全部或一部不能沒收時，前者
以其財產抵償之、後者追徵其價額；未扣案如附表六編號一所示
之物沒收之，如全部或一部不能沒收時，追徵其價額；扣案如附
表六編號二所示之物沒收之，如附表六編號三、四所示之毒品沒
收銷燬之。
被訴如附表八所示部分均無罪。
    事  實
一、黃能銓前因施用毒品案件，經本院以95年度訴字第357 號、
    95年度訴字第2103號判決分別處有期徒刑1 年、1 年2 月確
    定，經送監執行，嗣經減刑，於民國97年1 月31日縮短刑期
    期滿執行完畢。仍不知警惕，明知海洛因為毒品危害防制條
    例所規範之第一級毒品，甲基安非他命為毒品危害防制條例
    所規範之第二級毒品及藥事法所規範之禁藥，均不得販賣、
    轉讓及持有，竟先後為下列行為：
    (一)黃能銓為圖謀販賣毒品賺取價差之利益，基於販賣第一級
      毒品海洛因之犯意，持附表一編號1 至16、18至28所示之
      行動電話為聯繫工具，於附表一編號1 至16、18至28所示
      之時間，分別與許正裕（持用門號0000-000000 號行動電
      話）、粘百精（持用門號0000-000000 號行動電話）、黃
      銘賢（持用門號0000-000000 號行動電話）聯絡後，相約
      在附表一編號1 至16、18至28所示之地點見面，另於附表
      一編號17所示之時間、地點，與許正裕見面後，由黃能銓
      分別以附表一所示之價格販賣海洛因予附表一所示之人，
      並各從中抽取部分海洛因供己施用，以此方式賺取量差為
      利潤。
    (二)黃能銓為圖謀販賣毒品賺取價差之利益，另基於販賣第一
      級毒品海洛因及轉讓禁藥甲基安非他命之犯意，持附表二
      所示之行動電話為聯繫工具，於附表二所示之時間，與黃
      銘賢（持用門號0000-000000 號行動電話）聯絡後，相約
      在附表二所示之地點見面，由黃能銓以附表二所示之價格
      販賣海洛因予黃銘賢，同時無償轉讓附表二所示之甲基安
      非他命予黃銘賢，並各從中抽取部分海洛因供己施用，以
      此方式賺取量差為販賣海洛因之利潤。
    (三)黃能銓為圖謀販賣毒品賺取價差之利益，基於販賣第二級
      毒品甲基安非他命之犯意，持附表三編號1 至7 、9 所示
      之行動電話為聯繫工具，於附表三編號1 至7 、9 所示之
      時間，分別與黃銘賢（持用門號0000-000000 號行動電話
      ）、葉正安（使用門號00-0000000號電話）、粘文輝（持
      用門號0000-000000 號行動電話）聯絡後，相約在附表三
      編號1 至7 、9 所示之地點見面，另與粘文輝於附表三編
      號8 所示之時間、地點見面後，由黃能銓分別以附表三所
      示之價格販賣甲基安非他命予附表三所示之人，並各從中
      抽取部分甲基安非他命供己施用，以此方式賺取量差為利
      潤。
    (四)黃能銓另基於轉讓第一級毒品海洛因之犯意，於附表四所
      示之時間、地點，持附表四所示之行動電話為聯繫工具，
      分別與粘百精（持用門號0000-000000 號行動電話）、鄭
      名紘（持用門號0000-000000 號行動電話）、許正裕（持
      用門號0000-000000 號行動電話）聯絡後，相約在附表四
      所示之地點見面，無償轉讓如附表四所示之海洛因予附表
      四所示之人。
    (五)黃能銓另基於轉讓禁藥甲基安非他命之犯意，於附表五所
      示之時間、地點，持附表五所示之行動電話為聯繫工具，
      與黃銘賢（持用門號0000-000000 號行動電話）聯絡後，
      相約在附表五所示之地點見面，無償轉讓如附表五所示之
      甲基安非他命予黃銘賢。
    嗣經警對黃能銓所持用之上開行動電話門號實施通訊監察，
    並於99年11月16日下午4 時15分許，持本院所核發之搜索票
    ，至黃能銓位在彰化縣福興鄉○○村○○路20之2 號之住處
    執行搜索，扣得如附表六所示之物，並經黃能銓於偵查中及
    本院審理時自白附表四編號4 所示行為，查悉上情。
二、案經彰化縣警察局鹿港分局報告臺灣彰化地方法院檢察署檢
    察官偵查起訴。
    理  由
壹、程序部分
一、查被告黃能銓於本院審理時之自白，並無出於強暴、脅迫、
    利誘、詐欺、疲勞訊問、違法羈押或其他不正之方法，亦非
    違反法定障礙事由經過期間不得訊問或告知義務之規定而為
    ，依刑事訴訟法第156 條第1 項、第158 條之2 規定具證據
    能力。
二、按被告以外之人於偵查中向檢察官所為陳述，除顯有不可信
    之情況者外，得為證據，同法第159 條之1 第2 項定有明文
    。偵查中對被告以外之人（包括證人、鑑定人、告訴人、被
    害人及共同被告等）所為之偵查筆錄，或被告以外之人向檢
    察官所提之書面陳述，性質上均屬傳聞證據。惟現階段刑事
    訴訟法規定檢察官代表國家偵查犯罪、實施公訴，依法其有
    訊問被告、證人及鑑定人之權，證人、鑑定人且須具結，而
    實務運作時，檢察官偵查中向被告以外之人所取得之陳述，
    原則上均能遵守法律規定，不致違法取供，其可信度極高。
    證人許正裕、粘百精、黃銘賢、葉正安、粘文輝、鄭名紘於
    檢察官偵查中所為之陳述，其未曾提及檢察官在偵查時有不
    法取供之情形，上開供述復無顯不可信之情況，依上說明，
    上開證人於偵查中之證言自具有證據能力。
三、按有事實足認被告或犯罪嫌疑人有最輕本刑為3 年以上有期
    徒刑之罪嫌，並危害國家安全或社會秩序情節重大，而有相
    當理由可信其通訊內容與本案有關，且不能或難以其他方法
    蒐集或調查證據者，得發通訊監察書，通訊保障及監察法第
    5 條第1 項第1 款定有明文。又按通訊監察錄音之譯文，僅
    屬依據監聽錄音結果予以翻譯之文字，固具文書證據之外觀
    ，但實際上仍應認監聽所得之錄音帶或光碟，始屬調查犯罪
    所得之證物；刑事訴訟法第165 條之1 第2 項所稱之證物，
    如其蒐證程序合法，並經合法調查，自具證據能力。因此檢
    察官如提出通訊監察錄音之譯文為其證據方法，實乃以其監
    聽所得之錄音帶或光碟，為調查犯罪所得之證物，法院本應
    依刑事訴訟法第165 條之1 所列之方法調查，以判斷該錄音
    帶或光碟是否與通訊監察錄音之譯文相符。而監聽錄音製作
    之譯文，雖通常為偵查犯罪機關單方面製作，然若被告或訴
    訟關係人對其真實性並無爭執，經法院於審判期日提示譯文
    供當事人辨認、表示意見並為辯論者，程序自屬適法（最高
    法院95年度臺上字第295 號、94年度臺上字第4665號判決意
    旨參照）。查被告所使用之門號0000-000000 、0000-00000
    0 號行動電話係經本院核發通訊監察書實施通訊監察，有本
    院99年度聲監字第625 、804 號、99年度聲監續字第571 、
    657 號通訊監察書各1 份為憑（偵卷第162 、163 、166 至
    171 頁、本院卷第82、83頁），而彰化縣警察局鹿港分局警
    員依監聽錄音所製作之監聽譯文，經本院提示予公訴人、被
    告及辯護人後，迄言詞辯論終結前均無異議，且同意採為證
    據，對譯文內容真實性亦無爭執，是卷附通訊監察譯文均具
    證據能力。
四、按被告以外之人於審判外之言詞或書面陳述，除法律有規定
    者外，不得作為證據，刑事訴訟法第159 條第1 項固有明文
    ，惟被告以外之人於審判外之陳述，雖不符合同法第159 條
    之1 至第159 條之4 規定，但經當事人於審判程序同意作為
    證據，法院審酌該言詞陳述或書面陳述作成時之情況，認為
    適當者，亦得為證據，當事人、代理人或辯護人於法院調查
    證據時，知有第159 條第1 項不得為證據之情形，而未於言
    詞辯論終結前聲明異議者，視為有前項之同意，此觀同法第
    159 條之5 規定即明。經查，本判決後所引用其餘各該被告
    以外之人於審判外之陳述（包含書面陳述），固亦皆屬傳聞
    證據，惟當事人及辯護人雖知上開證據資料為傳聞證據，但
    於本院準備程序及審判期日中均表示同意或無意見而不予爭
    執，且迄至言詞辯論終結前亦未再聲明異議，本院審酌上開
    證據資料製作時之情況尚無違法不當等瑕疵，且與本案具有
    關連性，認為以之作為證據應屬適當，揆諸前開規定，爰逕
    依刑事訴訟法第159 條之5 規定，認該等證據資料均具證據
    能力，合先敘明。
五、卷附非供述證據無傳聞法則之適用，與本案待證事實具有關
    連性，且無證據證明係公務員違法取得或製作之物，自得採
    為證據。
貳、有罪部分
一、上揭犯罪事實，業據被告黃能銓於本院審理時坦承不諱（本
    院卷第170 頁），核與證人黃銘賢於偵訊及本院審理時之證
    述、證人粘百精、鄭名紘於警詢、偵訊及本院審理時之證述
    、證人許正裕、葉正安、粘文輝於警詢及偵訊之證述相符（
    偵卷第48、184 、205 、211 、223 、227 、240 、289 、
    298 、339 、346 、351 頁、本院卷第124 、127 、169 頁
    ），並有通訊監察譯文1 份、台灣大哥大資料查詢結果及雙
    向通聯紀錄、遠傳資料查詢結果及雙向通聯紀錄各1 份、法
    務部調查局濫用藥物實驗室99年12月13日調科壹字第099230
    27540 號鑑定書、行政院衛生署草屯療養院100 年1 月24日
    草療鑑字第0991200229號鑑定書各1 紙、彰化縣警察局鹿港
    分局搜索扣押筆錄1 份在卷可稽（偵卷第86至90頁、本院卷
    第40至74、84至92、118 頁），及扣案如附表六編號1 至4
    、9 所示之物為證，並佐以：
  (一)附表一編號18至21所示販賣海洛因部分，業據被告自白在卷
    ，證人許正裕於偵訊時亦證稱其係在99年8 、9 月或11月向
    被告購買海洛因約4 次，經核諸卷附通聯紀錄，被告與證人
    許正裕在99年8 月至同年11月間，除於附表一編號1 至16所
    示時間曾以電話聯絡外，其餘曾以電話聯絡之日期僅有附表
    一編號18至21所示4 日，被告亦自承其與證人許正裕為毒品
    交易前，皆會先以電話聯絡等語（本院卷第176 頁），自堪
    認定公訴意旨所指被告「於99年8 、9 、11月間某4 日，尚
    有約4 次」販賣第一級毒品予許正裕之犯行，即係附表一編
    號18至21所示犯行無誤。
  (二)證人黃銘賢於本院審理時雖改稱其購買海洛因之方式係與被
    告合資購買等語，惟其並不知被告毒品來源，亦無法說明與
    被告所分擔之金額各為何、取得海洛因後如何朋分等節（本
    院卷第127 至133 頁），已與一般合資購買毒品之情節有異
    ；再者，具有一般智識經驗之人均可輕易區別毒品交易之方
    式係「向對方購買」或「與對方合資後再向他人購買」，證
    人黃銘賢係心智正常且具相當社會經驗之成年人，對此要無
    不能區辨之情事，其於警詢、偵訊均明確證述係向被告購買
    海洛因，足徵其確係支付金錢向被告購得海洛因，並非與被
    告共同出資再向第三人取得海洛因；復佐以被告於本院審理
    時業已自承確有販賣海洛因予證人黃銘賢之情事（本院卷第
    170 頁），堪認被告確有於附表一、二所示之時間、地點販
    賣海洛因予黃銘賢，證人黃銘賢於本院審理之此部分證述，
    核係迴護被告之詞，不足採信。
  (三)被告於附表一編號24、26所示時、地分別販賣海洛因予粘百
    精、黃銘賢後，所收取之對價，依證人粘百精證述為「500
    元或800 元」（本院卷第126 頁），證人黃銘賢證述為「5,
    000 至6,000 元或3, 000至6,000 元」（本院卷第131 頁）
    ，另於附表三編號3 至5 所示時、地分別販賣甲基安非他命
    予黃銘賢後，所收取之對價，依證人黃銘賢證述均為「500
    或1,000 元」（本院卷第133 頁），此部分因證人粘百精、
    黃銘賢之證述無法特定各次交易對價之金額，復無其他證據
    足資確證各該次毒品交易之金額，此部分自應為有利於被告
    之認定，即認附表一編號24所示時、地之販毒對價為500 元
    ，附表一編號26所示時、地之販毒對價為3,000 元，附表三
    編號3 至5 所示時、地之販毒對價均各為500 元。
  (四)附表三編號1 至6 所示販賣第二級毒品犯行，業據被告自白
    在卷，並經證人黃銘賢於本院審理時證述綦詳，核與通聯紀
    錄1 份相符，自堪認定公訴意旨所指被告「於99年9 月間共
    有10次」販賣第二級毒品予黃銘賢之犯行，其中6 次即係附
    表三編號1 至6 所示犯行無訛。
  (五)附表三編號7 所示被告販賣甲基安非他命予葉正安部分，起
    訴書所載交易時間為「99年8 月初某日」，惟依證人葉正安
    於警詢、偵訊之證述，其係於99年8 月初某日，使用00-000
    0000號電話撥打被告持用之門號0000-000000 號行動電話以
    聯絡購買甲基安非他命（偵卷第211 、223 頁），再核諸門
    號0000-000000 號之雙向通聯紀錄（本院卷第42頁），於99
    年8 月初僅99年8 月7 日中午12時8 分43秒許有與00-00000
    00號電話之通聯紀錄，自堪認定被告該次販賣甲基安非他命
    之時間為99年8 月7 日中午12時8 分43秒許與葉正安聯絡後
    之某時。
  (六)訊據被告供承於附表四編號1 所示時、地，轉讓附表四編號
    1 所示之海洛因予粘百精，核與證人粘百精於警詢、偵訊之
    證述相符（偵卷第227 、240 頁），堪認被告確有附表四編
    號1 所示轉讓第一級毒品犯行。至證人粘百精於本院審理時
    ，雖證稱：99年10月30日下午4 時54分許後某時，在金界加
    油站前取得海洛因後，先向被告賒欠購買毒品之對價1,000
    元等語；惟亦證稱：當天原本要向被告要海洛因等語（本院
    卷第124 頁背面），其前後所言反覆，已難僅憑其於本院審
    理時之證述，遽認被告當日係販賣海洛因予粘百精；再參以
    證人粘百精於警詢及偵訊時，均明確證稱其於99年10月30日
    曾獲被告無償轉讓1 次海洛因等語（偵卷第227 、240 頁）
    ，且可明確區辨係向被告購買或向被告無償索討海洛因，足
    徵被告於該日雖有交付海洛因予粘百精，但並無證據足認被
    告當日曾基於營利意圖向證人粘百精收取該等海洛因之對價
    。從而，自應認被告於附表四編號1 所示時、地，係基於轉
    讓海洛因之犯意而轉讓附表四編號1 所示之海洛因予粘百精
    。
  (七)訊據被告固供稱於附表四編號5 所示時、地有販賣海洛因予
    證人許正裕之情事，惟無法說明所收取之販毒對價為何（本
    院卷第171 頁），而證人許正裕於警詢時證稱：其與被告通
    聯後，要去找被告聊天，被告會請其施用海洛因等語（偵卷
    第184 頁），於偵訊時復證稱：忘記該次係向被告購買海洛
    因，或是被告請其施用海洛因等語（偵卷第205 頁）；從而
    ，卷附證據僅足證明被告確有交付海洛因予證人許正裕之行
    為，而無法證明被告係基於營利意圖所為，亦無何證據足認
    被告有收取販賣海洛因對價之情事，自應為有利於被告之認
    定，即認被告於附表四編號5 所示之時、地係轉讓海洛因予
    證人許正裕。
  (八)按販賣毒品之所謂販賣行為，須行為人主觀上有營利意圖，
    且客觀上有販入或賣出毒品行為，即足構成，至於實際上是
    否已經獲利，則非所問；必也始終無營利之意思，而以原價
    或低於原價有償讓與他人，方難謂為販賣行為，而僅得以轉
    讓罪論處（參照最高法院93年度臺上字第1651號判決要旨）
    。又販賣海洛因毒品本無一定價格，各次買賣之價格，當亦
    各有差異，隨供需雙方之資力、關係之深淺、需求之數量、
    貨源之充裕與否、販賣者對於資金之需求如何即殷切與否，
    以及政府查緝之態度，進而為各種不同之風險評估，而為機
    動性之調整，是其價格標準，自非一成不變，且販賣者從各
    種「價差」或「量差」或係「純度」謀取利潤方式，或有差
    異，然其所圖利益之非法販賣行為目的，則屬相同，並無二
    致。被告確有分別販賣海洛因、甲基安非他命予附表一至三
    所示之人之行為，已經調查屬實，堪認被告交付如附表一、
    二所示之海洛因及附表三所示之甲基安非他命予附表一至三
    所示之人，而與附表一至三所示之人約定如附表一至三所示
    對價，並從中抽取部分海洛因或甲基安非他命為己有，係賺
    取其間之量差為販賣毒品之利潤，確係基於營利之意所為，
    其此部分所為自屬販賣海洛因、甲基安非他命；至其將附表
    四所示之海洛因、附表二、五所示甲基安非他命交付予附表
    二、四、五所示之人，並未收取對價，自無營利之意圖，此
    部分所為核屬轉讓海洛因、甲基安非他命，要屬明確。
  (九)綜上各節，足認被告自白與事實相符，本案事證已臻明確，
    被告所為上開各次販賣第一級毒品、販賣第二級毒品、轉讓
    第一級毒品、轉讓禁藥犯行均堪認定，應依法論科。
二、論罪科刑之理由：
  (一)核被告所為，分別係犯附表七「所犯罪名」欄所示之罪。公
    訴意旨認被告就附表四編號5 所示部分係涉犯販賣第一級毒
    品罪嫌，尚有未洽，已如前述，惟因二者基本社會事實同一
    ，爰依法變更起訴法條。
  (二)被告所為如事實欄一、(二)（即附表二）所示各次犯行，均係
    以一交付行為，同時販賣第一級毒品海洛因及轉讓禁藥甲基
    安非他命，係以一行為同時觸犯販賣第一級毒品罪及轉讓禁
    藥罪，為想像競合犯，應從一重之販賣第一級毒品罪處斷；
    公訴意旨認附表二所示各次販賣第一級毒品犯行及轉讓禁藥
    犯行應予分論併罰，尚有誤會，併此說明。被告所為如事實
    欄一、(一)至(五)（即附表一至五）所示各次犯行，均犯意有別
    ，行為互殊，應予分論併罰。
  (三)被告前因施用毒品案件，經本院以95年度訴字第357 號、95
    年度訴字第2103號判決分別處有期徒刑1 年、1 年2 月確定
    ，經送監執行，嗣經減刑，於97年1 月31日縮短刑期期滿執
    行完畢，有臺灣高等法院被告前案紀錄表1 份可稽，其於有
    期徒刑執行完畢後，5 年以內故意再犯本案有期徒刑以上之
    各罪，均為累犯，除法定本刑為死刑及無期徒刑部分依法不
    得加重外，應依刑法第47條第1 項規定，各加重其刑。
  (四)被告於偵訊及本院審理時均自白附表四編號4 所示轉讓第一
    級毒品犯行（偵卷第321 頁、本院卷第174 頁背面），應依
    毒品危害防制條例第17條第2 項規定，就此部分轉讓第一級
    毒品罪減輕其刑，並依法先加後減之。
  (五)按毒品危害防制條例第4 條第1 項之罪法定刑為「死刑或無
    期徒刑；處無期徒刑者，得併科2,000 萬元以下罰金」，然
    同為販賣第一級毒品之人，其原因動機不一，犯罪情節未必
    盡同，或有大盤毒梟者，亦有中、小盤之分，甚或僅止於吸
    毒者友儕間為求互通有無之有償轉讓者亦有之，其販賣行為
    所造成危害社會之程度自屬有異，法律科處此類犯罪，所設
    之法定最低本刑卻同為「無期徒刑，得併科2,000 萬元以下
    罰金」，不可謂不重。於此情形，倘依其情狀處以相當之有
    期徒刑，即足以懲儆，並可達防衛社會之目的者，自非不可
    依客觀之犯行與主觀之惡性二者加以考量其情狀，是否有可
    憫恕之處，適用刑法第59條之規定酌量減輕其刑，期使個案
    裁判之量刑，能斟酌至當，符合比例原則。查被告先後販賣
    如附表一、二所示海洛因，獲取之對價為500 至1 萬5,000
    元不等（詳如附表一、二所示），販賣毒品數量尚非甚鉅，
    揆其販賣情節，與大量出售第一級毒品以賺取巨額利潤者，
    顯屬有別，以被告情節論，惡性尚非重大不赦，若以毒品危
    害防制條例第4 條第1 項所規定之法定本刑而科處販賣既遂
    部分最輕本刑無期徒刑，實屬情輕法重，在客觀上足以引起
    一般之同情，即有堪資憫恕之處（最高法院98年度臺上字第
    3126號判決意旨可資參照），本院認依其情狀分別處以相當
    之有期徒刑，已足以懲儆，並可達防衛社會之目的，爰就其
    上開各次販賣第一級毒品犯行，適用刑法第59條規定，酌量
    減輕其刑；至此部分刑有加重及減輕者，並均依法先加後減
    之。
  (六)爰審酌被告明知海洛因為第一級毒品，甲基安非他命為第二
    級毒品及禁藥，使用容易成癮，濫行施用，非但對施用者身
    心造成傷害，且多有施用致死之案例，而因其成癮性，常使
    施用者經濟地位發生實質改變而處於劣勢，容易造成家庭破
    裂戕害國力，為國家嚴格查禁之違禁物，仍不顧其販賣、轉
    讓對象可能面臨之困境，加以販賣、轉讓，其販賣、轉讓之
    行為助長毒品流通，致生危害於社會及他人身體健康甚鉅，
    惟其犯後坦承犯行，並表悔意，暨考量其犯罪目的、動機、
    生活狀況、智識程度等一切情狀，認公訴人請求量處無期徒
    刑之刑，尚屬過重，爰分別量處如附表七主文欄所示之刑，
    並定其應執行刑，以示懲儆。
  (七)扣案如附表六編號三、四所示之物，分別係被告預備用以販
    賣、轉讓之第一級毒品海洛因、第二級毒品甲基安非他命，
    業據被告自承在卷（本院卷第177 頁），並有上開法務部調
    查局濫用藥物實驗室鑑定書、行政院衛生署草屯療養院鑑定
    書各1 紙為憑，應依毒品危害防制條例第18條第1 項前段，
    分別宣告沒收銷燬如主文及附表七主文欄所示。
  (八)按犯毒品危害防制條例第4 條之罪者，其供犯罪所用或因犯
    罪所得之財物應予沒收，如全部或一部不能沒收時，追徵其
    價額或以其財產抵償之，該條例第19條第1 項規定甚明。該
    條規定屬相對沒收主義之立法，依該條規定宣告沒收者，以
    屬於被告所有之供犯罪所用或因犯罪所得之物為限（最高法
    院93年度臺上字第462 號判決意旨參照）。經查：
    1.所謂「其因犯罪所得之財物」，並不以當場搜獲扣押者為
      限；而販賣毒品所得之對價，不問其中何部分屬於成本，
      何部分屬於犯罪所得之財物，應均予沒收，始與上開法條
      之規定符合；且因犯罪所得之財物，亦不能與正常營利事
      業計算營利所得之情形，相提並論（最高法院65年度第5
      次刑庭庭推總會議決議意旨參照）。查被告所為如事實欄
      一、(一)至(三)（即附表一至三）所示各次販賣第一級、第二
      級毒品犯行，依其交易狀況，業已收取如附表一至三所示
      全部販毒對價，該等財物屬被告犯毒品危害防制條例第4
      條之罪所得之財物，應依毒品危害防制條例第19條第1 項
      規定，分別諭知沒收如附表七主文欄所示，並諭知如全部
      或一部不能沒收時，附表三編號7 所示之行動電話SIM 卡
      部分追徵其價額，現金部分則以其財產抵償之。
    2.未扣案如附表六編號一所示之行動電話1 支（含門號0000
      -000000 號SIM 卡1 張）、扣案如附表六編號二所示行動
      電話1 支，均係被告所有之物，其中附表六編號一所示行
      動電話及SIM 卡係供其為附表一編號1 至16、附表三編號
      7 、9 、附表四編號2 至5 所示犯行所用，附表六編號二
      所示行動電話係供其為附表一編號18至28、附表二編號1
      至2、 附表三編號1 至6 、附表四編號1 所示犯行所用，
      業據被告供述在卷（偵卷第16、19、320 頁、本院卷第27
      、168 、176 頁），核與證人許正裕、粘百精、黃銘賢、
      粘文輝、葉正安、鄭名紘所述相符，並有台灣大哥大資料
      查詢結果、通訊監察譯文、通聯紀錄各1 份在卷可憑（均
      詳前述），應依毒品危害防制條例第19條第1 項規定，分
      別宣告沒收如附表七主文欄所示，附表六編號一所示之行
      動電話及SIM 卡部分，並諭知如全部或一部不能沒收時，
      追徵其價額。又被告所有未扣案如附表六編號一所示之行
      動電話1 支（含門號0000-000000 號SIM 卡1 張）亦係供
      其為附表五所示轉讓禁藥犯行所用之物，爰依刑法第38條
      第1 項第2 款規定宣告沒收如附表七編號45主文欄所示。
      至被告所使用如附表六編號九所示之門號0000-000000 號
      SIM 卡，係不知情之李正宗所有之物，非屬被告所有之物
      ，有遠傳資料查詢結果1 紙附卷為憑，揆諸上開說明，尚
      無從宣告沒收，附此說明。
    3.扣案如附表六編號五至八所示之物，雖屬被告所有，惟被
      告否認各該物品與本案犯行相關，復查無其他證據足認各
      該物品與本案犯行有何關連，且該等扣案物均非屬違禁物
      ，尚無從宣告沒收，附此說明。
貳、不另為無罪諭知部分
一、公訴意旨略以：被告黃能銓基於意圖營利販賣第一級毒品海
    洛因、第二級毒品甲基安非他命之犯意，向不詳姓名年籍之
    人販入不詳數量之海洛因及甲基安非他命，因認被告此部分
    亦涉犯毒品危害防制條例第4 條第1 項販賣第一級毒品罪嫌
    、同條例第4 條第2 項販賣第二級毒品罪嫌。
二、按犯罪事實應依證據認定之，無證據不得認定犯罪事實；不
    能證明被告犯罪者，應諭知無罪之判決，刑事訴訟法第154
    條、第301 條第1 項分別定有明文。
三、訊據被告堅決否認有何販入第一級、第二級犯行，辯稱：購
    買毒品係供己施用，有機會方販賣或轉讓予他人等語。經查
    ，被告有施用毒品之前科，本案為警查獲後，亦因施用第一
    級、第二級毒品犯行經臺灣彰化地方法院檢察署檢察官以10
    0 年度毒偵字第12號提起公訴，有臺灣高等法院被告前案紀
    錄表可稽，本案扣案物品中亦有供被告施用毒品所用之針筒
    、塑膠鏟管等物品，堪認被告供稱所購買之毒品中，部分係
    供己施用乙節，並非全屬無據；再者，被告所購買之海洛因
    及甲基安非他命，並非全部皆販賣他人，亦有部分係無償轉
    讓他人施用，亦經調查認定如前。綜據上述，被告所購買之
    海洛因、甲基安非他命除販賣他人牟利外，亦有供己施用、
    轉讓他人等情節，實難僅因被告於購得海洛因、甲基安非他
    命後有販賣該等毒品之行為，遽予推論其於購買各該毒品當
    時即有販賣營利之意圖；復查無任何跡證足認被告於購買海
    洛因、甲基安非他命之際，即係基於營利之意圖而販入，公
    訴意旨亦無法指明被告販入海洛因、甲基安非他命之具體時
    間、地點、金額、數量，自難認定被告有公訴意旨所指販入
    第一級毒品、第二級毒品之犯罪行為，揆諸上揭說明，原應
    為被告無罪之諭知，惟因公訴意旨認此部分與上揭經論罪科
    刑之販賣第一級、第二級毒品犯行有實質上一罪關係，爰不
    另為無罪之諭知，併此敘明。
、無罪部分
一、公訴意旨略以：被告黃能銓基於販賣第一級毒品海洛因、第
    二級毒品甲基安非他命、轉讓第一級毒品海洛因、禁藥甲基
    安非他命之犯意，於附表八編號1 、2 所示之時間、地點，
    販賣海洛因予附表八編號1 、2 所示之人，另於附表八編號
    3 所示之時間、地點，販賣甲基安非他命予附表八編號3 所
    示之人，且於如附表八編號4 所示之時間、地點，無償轉讓
    海洛因予附表八編號4 所示之人施用，及於附表八編號5 所
    示之時間、地點，無償轉讓甲基安他命予附表八編號5 所示
    之人施用，因認被告此部分亦分別涉犯附表八所示之罪嫌。
二、按犯罪事實應依證據認定之，無證據不得認定犯罪事實；被
    告之自白，不得作為有罪判決之唯一證據，仍應調查其他必
    要之證據，以察其是否與事實相符；不能證明被告犯罪者，
    應諭知無罪之判決，刑事訴訟法第154 條、第156 條第2 項
    、第301 條第1 項分別定有明文。又按認定犯罪事實所憑之
    證據，雖不以直接證據為限，間接證據亦包括在內，然而無
    論直接證據或間接證據，其為訴訟上之證明，須於通常一般
    人均不致有所懷疑，而得確信其為真實之程度者，始得據為
    有罪之認定，倘其證明尚未達到此一程度，而有合理之懷疑
    存在時，即難遽採為不利被告之認定（最高法院76年臺上字
    第4986號判例要旨參照）。又按施用毒品者所稱毒品係向某
    人購買之供述，須補強證據以擔保其供述之真實性；蓋施用
    毒品者供出毒品來源，因而查獲其他正犯或共犯者，毒品危
    害防制條例設有減輕其刑之規定，其有為偵查機關誘導或為
    邀輕典而為不實陳述之可能，是其供述之真實性自易使一般
    人產生合理之懷疑。又此所謂之補強證據，必須與施用毒品
    者關於相關毒品交易之供述，具有相當程度之關連性，且足
    使一般人對於施用毒品者之供述無合理之懷疑存在，而得確
    信其為真實者，始足當之（最高法院99年度臺上字第5123號
    判決意旨參照）。
三、公訴意旨認被告涉犯上開犯行，無非係以證人粘百精、黃銘
    賢、鄭名紘之證述、通聯紀錄等，為其論據。惟查：
  (一)附表八編號1 所示部分：
    依證人粘百精於本院審理之證述，除上開經論罪科刑部分外
    ，被告並無其他販賣海洛因予其之情事（本院卷第124至126
    頁），復查無其他證據足認被告涉有此部分犯行，公訴人亦
    無法指明公訴意旨所稱被告此部分販賣海洛因之具體時間、
    地點、數量及金額，自難僅憑證人粘百精於偵訊時概略指稱
    購買海洛因次數之證述，遽認被告涉犯此部分公訴意旨所指
    販賣第一級毒品犯行。
  (二)附表八編號2 所示部分：
    依證人黃銘賢於本院審理時之證述，除上開經論罪科刑部分
    外，被告並無其他販賣海洛因予其之情事（本院卷第127 至
    133 頁），且公訴意旨指稱於附表八編號2 所示之時間，證
    人黃銘賢係以門號0000-000000 號電話與被告所持用之門號
    0000-000000 號電話聯絡購買毒品事宜，然核諸門號0000-0
    00000 號之雙向通聯紀錄（本院卷第47頁），於99年10月中
    旬並無門號0000-000000 號與門號0000-000000 號之通聯紀
    錄，復查無其他證據足認被告涉有此部分犯行，自難僅憑證
    人黃銘賢於偵訊時概略指稱購買海洛因次數之證述，遽認被
    告涉犯此部分公訴意旨所指販賣第一級毒品犯行。
  (三)附表八編號3 所示部分：
    依證人黃銘賢於本院審理時之證述，除上開經論罪科刑部分
    外，被告並無其他販賣海洛因予其之情事（本院卷第127 至
    133 頁），且經提示卷附通聯紀錄後，證人黃銘賢亦對其與
    被告各次聯絡之情形證述甚詳，並具體指明99年9 月間係於
    附表三編號1 至6 所示之時間、地點向被告購買甲基安非他
    命，次數共計6 次（本院卷第133 頁），從而，已難僅憑證
    人黃銘賢於偵訊時概略指稱購買甲基安非他命次數之證述，
    遽認被告有此部分公訴意旨所指犯行，且公訴人亦無法指明
    公訴意旨所稱被告此部分販賣甲基安非他命之具體時間、地
    點、數量及金額，亦無確切證據可佐證被告涉有此部分公訴
    意旨所指販賣第二級毒品犯行，此部分證據自屬不足。
  (四)附表八編號4 所示部分：
    訊據被告黃能銓固供稱其涉有此部分轉讓第一級毒品犯行，
    惟依證人鄭名紘於警詢及本院審理時之證述，其與被告於99
    年9 月3 日下午5 時12分許電話聯絡，係為聯繫調解事宜，
    與轉讓海洛因無關等語（偵卷第48頁、本院卷第169 頁背面
    ），證人鄭名紘並明確陳稱：其於偵訊時證稱被告於99年9
    月3 日曾轉讓海洛因乙節，係記憶錯誤，於接受偵訊後，返
    家後仔細回想，該次被告確實未轉讓海洛因等語（本院卷第
    169 頁背面），雖證人鄭名紘於偵訊時證稱99年9 月3 日亦
    曾獲被告轉讓海洛因等語（偵卷第289 頁），惟其證述內容
    前後差異甚大，被告是否確有附表八編號4 所示轉讓第一級
    毒品犯行，顯屬有疑。再者，卷附雙向通聯紀錄亦僅足證明
    被告曾於該日下午5 時12分許至同日晚間7 時57分許與證人
    鄭名紘電話聯絡，然被告當時為處理糾紛，須至派出所說明
    ，因而請求證人鄭名紘協助聯繫代表，業據被告陳明在卷（
    本院卷第174 頁背面），並經證人鄭名紘證述明確（偵卷第
    48、289 頁），顯然除毒品交易外，被告亦曾因其他事由與
    證人鄭名紘聯絡，由通聯紀錄亦難推知上開時間被告與證人
    鄭名紘之通話內容是否關涉轉讓海洛因情事，該通聯紀錄自
    不足佐證被告之自白。綜上，證人鄭名紘反覆不定之證述及
    通聯紀錄均無從佐證被告自白屬實，亦查無其他證據足證被
    告有此部分公訴意旨所指轉讓第一級毒品犯行，揆諸上開說
    明，自不得僅因被告之自白，遽認被告涉有此部分轉讓第一
    級毒品犯行。
  (五)附表八編號5 所示部分：
    訊據被告固供稱其涉有此部分轉讓禁藥犯行，惟證人黃銘賢
    於本院審理時證稱：99年9 月9 日與被告電話聯絡係約定泡
    茶，當日並未獲被告無償轉讓甲基安非他命等語（本院卷第
    132 頁背面至第133 頁），與其偵訊證稱該日曾獲被告無償
    轉讓甲基安非他命之證述內容迥異，是證人黃銘賢前後矛盾
    之證述，自無從補強被告之自白。再者，卷附通聯紀錄僅能
    證明被告與證人黃銘賢曾以電話聯絡，尚無從證明被告與證
    人黃銘賢是否確有見面、見面後商談何事、是否與甲基安非
    他命相關或僅係泡茶、聊天等節，該通聯紀錄既無法證明此
    等攸關被告轉讓禁藥犯行成立與否之情事，其補強被告自白
    之程度，即尚未達於通常一般人均不致有所懷疑，而得確信
    施用者之指證為真實之程度，自無法作為補強被告自白之補
    強證據。此外，遍查全卷亦無其他證據足以補強被告此部分
    之自白，此部分證據自屬不足。
四、綜上，上開公訴人所舉之證據資料，在經驗或論理法則上既
    尚有對被告較為有利之存疑，而無從依其他客觀方法排除此
    項合理之可疑，即尚不足以補強被告自白或證人粘百精、黃
    銘賢、鄭名紘於偵訊時之證述，自不得僅以上開證據資料作
    為斷罪之基礎，此外，復查無其他證據足認被告有公訴意旨
    所指如附表八所示犯行，自屬不能證明被告犯罪，應就附表
    八所示部分均為被告無罪之諭知。
據上論斷，應依刑事訴訟法第299 條第1 項前段、第300 條、第
301 條第1 項，毒品危害防制條例第4 條第1 項、第2 項、第8
條第1 項、第17條第2 項、第18條第1 項前段、第19條第1 項，
藥事法第83條第1 項，刑法第11條、第47條第1 項、第59條、第
55條、第51條第5 款、第38條第1 項第2 款，判決如主文。
本案經檢察官廖偉志到庭執行職務。
中    華    民    國   100    年    3     月    3     日
                  刑事第一庭    審判長法官  余仕明
                                法      官  胡宜如
                                法      官  楊舒嵐
以上正本證明與原本無異。
如不服本判決應於收受判決後10日內向本院提出上訴書狀，並應
敘述具體理由；其未敘述上訴理由者，應於上訴期間屆滿後20日
內向本院補提理由書(均須按他造當事人之人數附繕本)「切勿逕
送上級法院」。
中    華    民    國   100    年    3     月    3     日
                                書  記  官  陳如玲
附表一：販賣第一級毒品海洛因部分
┌─┬─┬──────┬──────┬──────┬────┬────┬────┬───┐
│編│販│  聯絡時間  │  交易時間  │  交易地點  │販賣毒品│行動電話│雙向通聯│ 備註 │
│號│毒│            │            │            │對價（新│門號    │紀錄或通│      │
│  │對│            │            │            │臺幣    │        │訊監察譯│      │
│  │象│            │            │            │        │        │文      │      │
│  │  │            │            │            │        │        │        │      │
├─┼─┼──────┼──────┼──────┼────┼────┼────┼───┤
│1 │許│99年8 月12日│99年8 月12日│黃能銓位在彰│1,000 元│0000-000│雙向通聯│即起訴│
│  │正│上午7 時22分│下午3 時許  │化縣福興鄉福│        │372     │紀錄（本│書附表│
│  │裕│45秒至同日下│            │寶村新生路20│        │        │院卷第42│1 編號│
│  │  │午3時4分49秒│            │之2號住處（ │        │        │頁）    │1第1筆│
│  │  │            │            │下稱黃能銓住│        │        │        │      │
│  │  │            │            │處）後方    │        │        │        │      │
├─┼─┼──────┼──────┼──────┼────┼────┼────┼───┤
│2 │許│99年8 月13日│99年8 月13日│彰濱秀傳醫院│1,000元 │0000-000│雙向通聯│即起訴│
│  │正│上午8 時54分│上午9 時許  │            │        │372     │紀錄（本│書附表│
│  │裕│27秒        │            │            │        │        │院卷第42│1 編號│
│  │  │            │            │            │        │        │頁）    │1第2筆│
├─┼─┼──────┼──────┼──────┼────┼────┼────┼───┤
│3 │許│99年8 月14日│99年8 月14日│同上        │1,000元 │0000-000│雙向通聯│即起訴│
│  │正│上午9 時19分│下午5 時30分│            │        │372     │紀錄（本│書附表│
│  │裕│20秒至同日下│許          │            │        │        │院卷第42│1 編號│
│  │  │午5 時32分48│            │            │        │        │頁）    │1第3筆│
│  │  │秒          │            │            │        │        │        │      │
├─┼─┼──────┼──────┼──────┼────┼────┼────┼───┤
│4 │許│99年8 月15日│99年8 月15日│黃能銓住處後│1,000元 │0000-000│雙向通聯│即起訴│
│  │正│上午7 時11分│晚間9 時30分│方          │        │372     │紀錄（本│書附表│
│  │裕│9 秒至同日晚│許          │            │        │        │院卷第42│1 編號│
│  │  │間9 時29分14│            │            │        │        │至43頁）│1第4筆│
│  │  │秒          │            │            │        │        │        │      │
├─┼─┼──────┼──────┼──────┼────┼────┼────┼───┤
│5 │許│99年8 月17日│99年8 月17日│同上        │1,000元 │0000-000│雙向通聯│即起訴│
│  │正│下午4 時20分│下午4 時20分│            │        │372     │紀錄（本│書附表│
│  │裕│11秒        │許（起訴書誤│            │        │        │院卷第43│1 編號│
│  │  │            │載為晚間7 時│            │        │        │頁）    │1第6筆│
│  │  │            │52分）      │            │        │        │        │      │
├─┼─┼──────┼──────┼──────┼────┼────┼────┼───┤
│6 │許│99年8 月18日│99年8 月18日│同上        │1,000元 │0000-000│雙向通聯│即起訴│
│  │正│下午3 時33分│下午4 時5 分│            │        │372     │紀錄（本│書附表│
│  │裕│50秒至同日下│許          │            │        │        │院卷第43│1 編號│
│  │  │午4 時5 分57│            │            │        │        │頁）    │1第7筆│
│  │  │秒          │            │            │        │        │        │      │
├─┼─┼──────┼──────┼──────┼────┼────┼────┼───┤
│7 │許│99年8 月19日│99年8 月19日│同上        │1,000元 │0000-000│雙向通聯│即起訴│
│  │正│上午6 時54分│下午6時5分許│            │        │372     │紀錄（本│書附表│
│  │裕│35秒至同日晚│            │            │        │        │院卷第43│1 編號│
│  │  │間10時51分48│            │            │        │        │頁）    │1第8筆│
│  │  │秒          │            │            │        │        │        │      │
├─┼─┼──────┼──────┼──────┼────┼────┼────┼───┤
│8 │許│99年8 月21日│99年8 月21日│同上        │1,000元 │0000-000│雙向通聯│即起訴│
│  │正│下午5 時22分│下午5 時22分│            │        │372     │紀錄（本│書附表│
│  │裕│8 秒        │許          │            │        │        │院卷第44│1 編號│
│  │  │            │            │            │        │        │頁）    │1第9筆│
├─┼─┼──────┼──────┼──────┼────┼────┼────┼───┤
│9 │許│99年8 月22日│99年8 月22日│同上        │1,000元 │0000-000│雙向通聯│即起訴│
│  │正│上午11時47分│下午4 時44分│            │        │372     │紀錄（本│書附表│
│  │裕│30秒至同日下│許          │            │        │        │院卷第44│1 編號│
│  │  │午4 時44分18│            │            │        │        │頁）    │1第10 │
│  │  │秒          │            │            │        │        │        │筆    │
├─┼─┼──────┼──────┼──────┼────┼────┼────┼───┤
│10│許│99年8 月23日│99年8 月23日│同上        │1,000元 │0000-000│雙向通聯│即起訴│
│  │正│中午12時19分│中午12時19分│            │        │372     │紀錄（本│書附表│
│  │裕│11秒至47秒  │許          │            │        │        │院卷第44│1 編號│
│  │  │            │            │            │        │        │頁）    │1第11 │
│  │  │            │            │            │        │        │        │筆    │
├─┼─┼──────┼──────┼──────┼────┼────┼────┼───┤
│11│許│99年8 月24日│99年8 月24日│同上        │1,000元 │0000-000│雙向通聯│即起訴│
│  │正│上午6 時59分│晚間11時許  │            │        │372     │紀錄（本│書附表│
│  │裕│12秒至同日晚│            │            │        │        │院卷第44│1 編號│
│  │  │間11時0 分34│            │            │        │        │頁）    │1第12 │
│  │  │秒          │            │            │        │        │        │筆    │
├─┼─┼──────┼──────┼──────┼────┼────┼────┼───┤
│12│許│99年8 月25日│99年8 月25日│同上        │1,000元 │0000-000│雙向通聯│即起訴│
│  │正│上午11時43分│晚間10時8 分│            │        │372     │紀錄（本│書附表│
│  │裕│16秒至同日晚│許          │            │        │        │院卷第44│1 編號│
│  │  │間10時8 分54│            │            │        │        │至45頁）│1第13 │
│  │  │秒          │            │            │        │        │        │筆    │
├─┼─┼──────┼──────┼──────┼────┼────┼────┼───┤
│13│許│99年8 月26日│99年8 月26日│同上        │1,000元 │0000-000│雙向通聯│即起訴│
│  │正│晚間8 時8 分│晚間8 時10分│            │        │372     │紀錄（本│書附表│
│  │裕│26秒至10分33│許          │            │        │        │院卷第45│1 編號│
│  │  │秒          │            │            │        │        │頁）    │1第14 │
│  │  │            │            │            │        │        │        │筆    │
├─┼─┼──────┼──────┼──────┼────┼────┼────┼───┤
│14│許│99年8 月27日│99年8 月27日│同上        │1,000元 │0000-000│雙向通聯│即起訴│
│  │正│上午11時26分│上午11時35分│            │        │372     │紀錄（本│書附表│
│  │裕│8 秒至35分27│許          │            │        │        │院卷第45│1 編號│
│  │  │秒          │            │            │        │        │頁）    │1第15 │
│  │  │            │            │            │        │        │        │筆    │
├─┼─┼──────┼──────┼──────┼────┼────┼────┼───┤
│15│許│99年9 月7 日│99年9 月7 日│彰濱秀傳醫院│1,000元 │0000-000│通訊監察│即起訴│
│  │正│中午12時2 分│中午12時許  │（起訴書誤載│        │372     │譯文、雙│書附表│
│  │裕│45秒        │            │或黃能銓住處│        │        │向通聯紀│1 編號│
│  │  │            │            │後方）      │        │        │錄（監聽│1第16 │
│  │  │            │            │            │        │        │譯文卷第│筆    │
│  │  │            │            │            │        │        │7頁、本 │      │
│  │  │            │            │            │        │        │院卷第46│      │
│  │  │            │            │            │        │        │頁）    │      │
├─┼─┼──────┼──────┼──────┼────┼────┼────┼───┤
│16│許│99年9 月7 日│99年9 月7 日│同上        │1,000元 │0000-000│通訊監察│即起訴│
│  │正│晚間8 時55分│晚間8時55 分│            │        │372     │譯文、雙│書附表│
│  │裕│10秒        │許後某時    │            │        │        │向通聯紀│1 編號│
│  │  │            │            │            │        │        │錄（監聽│1第17 │
│  │  │            │            │            │        │        │譯文卷第│筆    │
│  │  │            │            │            │        │        │7頁、本 │      │
│  │  │            │            │            │        │        │院卷第46│      │
│  │  │            │            │            │        │        │頁）    │      │
├─┼─┼──────┼──────┼──────┼────┼────┼────┼───┤
│17│許│未先以電話聯│99年11月13日│黃能銓住處後│1,000元 │未以電話│無      │即起訴│
│  │正│絡          │下午5 時許  │方          │        │聯絡    │        │書附表│
│  │裕│            │            │            │        │        │        │1 編號│
│  │  │            │            │            │        │        │        │1第18 │
│  │  │            │            │            │        │        │        │筆    │
├─┼─┼──────┼──────┼──────┼────┼────┼────┼───┤
│18│許│99年9 月8 日│99年9 月8 日│彰濱秀傳醫院│1,000元 │0000-000│雙向通聯│即起訴│
│  │正│下午3 時35分│下午3 時35分│或黃能銓住處│        │327     │紀錄（本│書附表│
│  │裕│27秒        │後某時（編號│後方        │        │        │院卷第49│1 編號│
│  │  │            │18至21部分，│            │        │        │頁）    │1第19 │
│  │  │            │起訴書原載為│            │        │        │        │筆    │
│  │  │            │99年8 、9 、│            │        │        │        │      │
│  │  │            │11月間某4 日│            │        │        │        │      │
│  │  │            │，尚有約4 次│            │        │        │        │      │
│  │  │            │）          │            │        │        │        │      │
├─┼─┼──────┼──────┤            ├────┼────┼────┤      │
│19│許│99年9 月9 日│99年9 月9 日│            │1,000元 │0000-000│雙向通聯│      │
│  │正│下午3 時50分│下午3 時50分│            │        │327     │紀錄（本│      │
│  │裕│58秒至同日晚│後某時      │            │        │        │院卷第50│      │
│  │  │間11時0 分56│            │            │        │        │頁）    │      │
│  │  │秒          │            │            │        │        │        │      │
├─┼─┼──────┼──────┤            ├────┼────┼────┤      │
│20│許│99年9 月10日│99年9 月10日│            │1,000元 │0000-000│雙向通聯│      │
│  │正│中午12時6 分│某時        │            │        │327     │紀錄（本│      │
│  │裕│20秒至同日晚│            │            │        │        │院卷第50│      │
│  │  │間11時10分55│            │            │        │        │至51頁）│      │
│  │  │秒          │            │            │        │        │        │      │
├─┼─┼──────┼──────┤            ├────┼────┼────┤      │
│21│許│99年9 月11日│99年9 月11日│            │1,000元 │0000-000│雙向通聯│      │
│  │正│上午7 時31分│某時        │            │        │327     │紀錄（本│      │
│  │裕│7 秒至同日上│            │            │        │        │院卷第51│      │
│  │  │午10時59分27│            │            │        │        │頁）    │      │
│  │  │秒          │            │            │        │        │        │      │
├─┼─┼──────┼──────┼──────┼────┼────┼────┼───┤
│22│粘│99年10月31日│99年10月31日│粘百精位於彰│1,000元 │0000-000│通訊監察│即起訴│
│  │百│上午9 時0 分│上午9 時15分│化縣福興鄉廈│        │327     │譯文、雙│書附表│
│  │精│56秒至15分17│許          │粘村住處附近│        │        │向通聯紀│1 編號│
│  │  │秒          │            │之「祠堂」  │        │        │錄（監聽│2第1筆│
│  │  │            │            │            │        │        │譯文卷第│      │
│  │  │            │            │            │        │        │13頁、本│      │
│  │  │            │            │            │        │        │院卷第67│      │
│  │  │            │            │            │        │        │頁）    │      │
├─┼─┼──────┼──────┼──────┼────┼────┼────┼───┤
│23│粘│99年11月16日│99年11月16日│彰化縣福興鄉│800元   │0000-000│雙向通聯│即起訴│
│  │百│下午1 時38分│下午2 至3 時│福鹿溪旁彰化│        │327     │紀錄（本│書附表│
│  │精│12秒至同日下│許          │鹿混凝土工廠│        │        │院卷第72│1 編號│
│  │  │午2 時16分57│            │門口（起訴書│        │        │頁）    │2第2筆│
│  │  │秒          │            │誤載為鹿港鎮│        │        │        │      │
│  │  │            │            │福鹿溪工廠門│        │        │        │      │
│  │  │            │            │口）        │        │        │        │      │
├─┼─┼──────┼──────┼──────┼────┼────┼────┼───┤
│24│粘│99年11月15日│99年11月15日│彰化縣福興鄉│500元   │0000-000│雙向通聯│即起訴│
│  │百│中午12時32分│某時        │福鹿溪旁混凝│        │327     │紀錄（本│書附表│
│  │精│59秒        │            │土工廠      │        │        │院卷第71│1 編號│
│  │  │            │            │            │        │        │頁）    │2第3筆│
│  │  │            │            │            │        │        │        │其中1 │
│  │  │            │            │            │        │        │        │次    │
├─┼─┼──────┼──────┼──────┼────┼────┼────┼───┤
│25│黃│99年10月26日│99年10月26日│彰化縣福興鄉│6,000元 │0000-000│通訊監察│即起訴│
│  │銘│下午5 時3 分│下午5 時許  │同安村之萊爾│        │327     │譯文、雙│書附表│
│  │賢│43秒        │            │富便利商店前│        │        │向通聯紀│1 編號│
│  │  │            │            │            │        │        │錄（監聽│3第2筆│
│  │  │            │            │            │        │        │譯文卷第│      │
│  │  │            │            │            │        │        │10頁、本│      │
│  │  │            │            │            │        │        │院卷第64│      │
│  │  │            │            │            │        │        │頁）    │      │
├─┼─┼──────┼──────┼──────┼────┼────┼────┼───┤
│26│黃│99年10月31日│99年10月31日│黃能銓住處  │3,000元 │0000-000│通訊監察│即起訴│
│  │銘│上午8 時48分│上午8 時48分│            │        │327     │譯文、雙│書附表│
│  │賢│28秒        │許後某時    │            │        │        │向通聯紀│1 編號│
│  │  │            │            │            │        │        │錄（監聽│3第4筆│
│  │  │            │            │            │        │        │譯文卷第│      │
│  │  │            │            │            │        │        │13頁、本│      │
│  │  │            │            │            │        │        │院卷第67│      │
│  │  │            │            │            │        │        │頁）    │      │
├─┼─┼──────┼──────┼──────┼────┼────┼────┼───┤
│27│黃│99年11月1 │99年11月1 日│彰化縣某處之│6,000元 │0000-000│通訊監察│即起訴│
│  │銘│  日上午10時│下午5 時許（│永樂加油站  │        │327     │譯文及雙│書附表│
│  │賢│  8 分17秒至│起訴書誤載為│（起訴書誤載│        │        │向通聯紀│1 編號│
│  │  │  同日下午3 │同日上午10時│為黃銘賢位於│        │        │錄（監聽│3第5筆│
│  │  │  時56分35秒│）          │彰化縣福興鄉│        │        │譯文卷第│      │
│  │  │            │            │福寶村新生路│        │        │14頁、本│      │
│  │  │            │            │36之2號住處 │        │        │院卷第67│      │
│  │  │            │            │附近之路旁電│        │        │頁）    │      │
│  │  ├──────┤            │線桿所附小鐵│        │        ├────┤      │
│  │  │99年11月1 │            │箱處）      │        │        │通訊監察│      │
│  │  │  日下午5 時│            │            │        │        │譯文及雙│      │
│  │  │  58分21秒、│            │            │        │        │向通聯紀│      │
│  │  │  同日下午6 │            │            │        │        │錄（監聽│      │
│  │  │  時31分34秒│            │            │        │        │譯文卷第│      │
│  │  │（約定結清貨│            │            │        │        │14 至15 │      │
│  │  │款）        │            │            │        │        │頁、本院│      │
│  │  │            │            │            │        │        │卷第67頁│      │
│  │  │            │            │            │        │        │）      │      │
├─┼─┼──────┼──────┼──────┼────┼────┼────┼───┤
│28│黃│99年11月4 日│99年11月4 日│黃銘賢位於彰│1萬5,000│0000-000│通訊監察│即起訴│
│  │銘│下午4 時48分│上午某時    │化縣福興鄉福│元      │327     │譯文、雙│書附表│
│  │賢│22秒、同日下│            │寶村新生路36│        │        │向通聯紀│1 編號│
│  │  │午4 時48分39│            │之2號住處附 │        │        │錄（監聽│3第6筆│
│  │  │秒          │            │近之路旁電線│        │        │譯文卷第│      │
│  │  │            │            │桿所附小鐵箱│        │        │17頁、本│      │
│  │  │            │            │處          │        │        │院卷第69│      │
│  │  │            │            │            │        │        │頁）    │      │
└─┴─┴──────┴──────┴──────┴────┴────┴────┴───┘
附表二：販賣第一級毒品海洛因並轉讓禁藥甲基安非他命部分
┌─┬─┬──────┬──────┬──────┬────┬────┬────┬────┐
│編│對│  聯絡時間  │  交易時間  │  交易地點  │販賣毒品│被告使用│雙向通聯│  備註  │
│號│象│            │            │            │對價及轉│之手機  │紀錄或通│        │
│  │  │            │            │            │讓毒品之│        │訊監察譯│        │
│  │  │            │            │            │數量（新│        │文      │        │
│  │  │            │            │            │臺幣）  │        │        │        │
├─┼─┼──────┼──────┼──────┼────┼────┼────┼────┤
│1 │黃│99年10月24日│99年10月中旬│黃銘賢位於彰│販賣5,00│0000-000│通訊監察│即起訴書│
│  │銘│上午8 時34分│某日交付海洛│化縣福興鄉福│0 元之海│327     │譯文、雙│附表1 編│
│  │賢│27秒電話聯絡│因          │寶村新生路36│洛因，同│（起訴書│向通聯紀│號3第1筆│
│  │  │約定收取販賣│            │之2號住處附 │時轉讓市│誤載為09│錄（監聽│、附表4 │
│  │  │海洛因之對價│            │近之路旁電線│值500 元│00-00000│譯文卷第│編號1第3│
│  │  │            │            │桿所附小鐵箱│之甲基安│2）     │9頁、本 │筆      │
│  │  │            │            │處          │非他命  │        │院卷第63│        │
│  │  │            │            │            │（起訴書│        │頁）    │        │
│  │  │            │            │            │誤載為5,│        │        │        │
│  │  │            │            │            │000 元至│        │        │        │
│  │  │            │            │            │6,000元 │        │        │        │
│  │  │            │            │            │）      │        │        │        │
├─┼─┼──────┼──────┼──────┼────┼────┼────┼────┤
│2 │黃│99年10月27│99年10月27日│黃銘賢位於彰│販賣6,00│0000-000│通訊監察│起訴書附│
│  │銘│  日上午8 時│上午11時30分│化縣福興鄉福│0 元之海│327     │譯文及雙│表1 編號│
│  │賢│  52分19秒至│許          │寶村新生路36│洛因，同│（起訴書│向通聯紀│3 第3 筆│
│  │  │  同日上午11│（起訴書附表│之2號住處附 │時轉讓市│誤載為09│錄（監聽│、附表4 │
│  │  │  時30分33秒│1 編號3 第3 │近之路旁電線│值500 元│00-00000│譯文卷第│編號1 第│
│  │  │            │筆誤載為同日│桿所附小鐵箱│之甲基安│2）     │10至11頁│4 筆    │
│  │  │            │上午8 時52分│處          │非他命  │        │、本院卷│        │
│  │  │            │許、起訴書附│            │        │        │第64至65│        │
│  │  │            │表4 編號1 第│            │        │        │頁）    │        │
│  │  ├──────┤4 筆誤載為99│            │        │        ├────┤        │
│  │  │99年10月27│年11月初某日│            │        │        │通訊監察│        │
│  │  │  日下午5 時│）          │            │        │        │譯文及雙│        │
│  │  │  21分55秒  │            │            │        │        │向通聯紀│        │
│  │  │（結算帳款）│            │            │        │        │錄（監聽│        │
│  │  │            │            │            │        │        │譯文卷第│        │
│  │  │            │            │            │        │        │11頁、本│        │
│  │  │            │            │            │        │        │院卷第65│        │
│  │  │            │            │            │        │        │頁）    │        │
└─┴─┴──────┴──────┴──────┴────┴────┴────┴────┘
附表三：販賣第二級毒品甲基安非他命部分
┌─┬─┬──────┬──────┬──────┬────┬────┬────┬────┐
│編│對│  聯絡時間  │  交易時間  │  交易地點  │販賣毒品│行動電話│雙向通聯│  備註  │
│號│象│            │            │            │對價（新│門號    │紀錄或通│        │
│  │  │            │            │            │臺幣）  │        │訊監察譯│        │
│  │  │            │            │            │        │        │文      │        │
├─┼─┼──────┼──────┼──────┼────┼────┼────┼────┤
│1 │黃│99年9 月13日│99年9 月13日│分別在黃能銓│500元   │0000-000│雙向通聯│即起訴書│
│  │銘│上午8 時58分│某時        │住處、托兒所│        │327     │紀錄（本│附表2 編│
│  │賢│17秒至同日晚│            │或全聯福利中│        │        │院卷第52│號3 其中│
│  │  │間6 時20分44│            │心（起訴書誤│        │        │至53頁）│6 次（即│
│  │  │秒          │            │載為黃能銓住│        │        │        │起訴書所│
│  │  │            │            │處及彰化縣福│        │        │        │載「99年│
│  │  │            │            │興鄉內某處）│        │        │        │9 月間共│
├─┼─┼──────┼──────┤            ├────┼────┼────┤有10次」│
│2 │黃│99年9 月14日│99年9 月14日│            │500元   │0000-000│雙向通聯│之其中6 │
│  │銘│晚間7 時30分│某時        │            │        │327     │紀錄（本│次）    │
│  │賢│31秒至同日晚│            │            │        │        │院卷第54│        │
│  │  │間8 時3 分11│            │            │        │        │頁）    │        │
│  │  │秒          │            │            │        │        │        │        │
├─┼─┼──────┼──────┤            ├────┼────┼────┤        │
│3 │黃│99年9 月15日│99年9 月15日│            │500元   │0000-000│雙向通聯│        │
│  │銘│下午1 時39分│某時        │            │        │327     │紀錄（本│        │
│  │賢│54秒至同日下│            │            │        │        │院卷第54│        │
│  │  │午4 時34分42│            │            │        │        │頁）    │        │
│  │  │秒          │            │            │        │        │        │        │
├─┼─┼──────┼──────┤            ├────┼────┼────┤        │
│4 │黃│99年9 月16日│99年9 月16日│            │500元   │0000-000│雙向通聯│        │
│  │銘│上午11時45分│某時        │            │        │327     │紀錄（本│        │
│  │賢│12秒至同日晚│            │            │        │        │院卷第55│        │
│  │  │間7 時34分51│            │            │        │        │頁）    │        │
│  │  │秒          │            │            │        │        │        │        │
├─┼─┼──────┼──────┤            ├────┼────┼────┤        │
│5 │黃│99年9 月17日│99年9 月17日│            │500元   │0000-000│雙向通聯│        │
│  │銘│下午3 時28分│某時        │            │        │327     │紀錄（本│        │
│  │賢│54秒        │            │            │        │        │院卷第55│        │
│  │  │            │            │            │        │        │頁）    │        │
├─┼─┼──────┼──────┤            ├────┼────┼────┤        │
│6 │黃│99年9 月18日│99年9 月18日│            │1,000元 │0000-000│雙向通聯│        │
│  │銘│晚間10時51分│某時        │            │        │327     │紀錄（本│        │
│  │賢│23秒至59分26│            │            │        │        │院卷第55│        │
│  │  │秒          │            │            │        │        │頁）    │        │
├─┼─┼──────┼──────┼──────┼────┼────┼────┼────┤
│7 │葉│99年8 月7日 │99年8 月7 日│彰化縣福興鄉│葉正安交│0000-000│雙向通聯│即起訴書│
│  │正│中午12時8分 │中午12時8 分│（起訴書誤載│付其所申│372     │紀錄（本│附表2 編│
│  │安│43秒        │43秒許聯絡後│為芳苑鄉）育│辦之行動│        │院卷第42│號1     │
│  │  │            │之某時（即起│新國小後之停│電話門號│        │頁）    │        │
│  │  │            │訴書所載99年│車場        │0000-000│        │        │        │
│  │  │            │8月初某日） │            │383 號SI│        │        │        │
│  │  │            │            │            │M 卡予黃│        │        │        │
│  │  │            │            │            │能銓，以│        │        │        │
│  │  │            │            │            │此為購毒│        │        │        │
│  │  │            │            │            │對價    │        │        │        │
├─┼─┼──────┼──────┼──────┼────┼────┼────┼────┤
│8 │粘│未先以電話聯│99年8 月間某│彰化縣福興鄉│500元   │未以電話│無      │即起訴書│
│  │文│絡          │日          │（起訴書誤載│        │聯絡    │        │附表2 編│
│  │輝│            │            │為芳苑鄉）育│        │        │        │號2第1筆│
│  │  │            │            │新國小後面  │        │        │        │        │
├─┼─┼──────┼──────┼──────┼────┼────┼────┼────┤
│9 │粘│99年9 月5 日│99年9 月5 日│彰化縣福興鄉│500元   │0000-000│通訊監察│起訴書附│
│  │文│晚間9 時45分│晚間10時許  │（起訴書誤載│        │372     │譯文、雙│表2 編號│
│  │輝│54秒        │            │為芳苑鄉）育│        │        │向通聯紀│2第2筆  │
│  │  │            │            │新國小後面  │        │        │錄（監聽│        │
│  │  │            │            │            │        │        │譯文卷第│        │
│  │  │            │            │            │        │        │4頁、本 │        │
│  │  │            │            │            │        │        │院卷第46│        │
│  │  │            │            │            │        │        │頁）    │        │
└─┴─┴──────┴──────┴──────┴────┴────┴────┴────┘
附表四：轉讓第一級毒品海洛因部分
┌─┬─┬──────┬──────┬──────┬────┬────┬────┬────┐
│編│對│  聯絡時間  │  交易時間  │  交易地點  │轉讓之毒│行動電話│雙向通聯│  備註  │
│號│象│            │            │            │品數量  │門號    │紀錄或通│        │
│  │  │            │            │            │        │        │訊監察譯│        │
│  │  │            │            │            │        │        │文      │        │
│  │  │            │            │            │        │        │        │        │
├─┼─┼──────┼──────┼──────┼────┼────┼────┼────┤
│1 │粘│99年10月30日│99年10月30日│彰化縣福興鄉│市價約  │0000-000│通訊監察│即起訴書│
│  │百│上午11時25分│下午4 時54分│金界加油站前│1,000 元│327     │譯文、雙│附表3編 │
│  │精│43秒至同日下│許後某時    │            │之海洛因│        │向通聯紀│號2     │
│  │  │午4 時54分5 │            │            │        │        │錄（監聽│        │
│  │  │秒          │            │            │        │        │譯文卷第│        │
│  │  │            │            │            │        │        │11至12頁│        │
│  │  │            │            │            │        │        │、本院卷│        │
│  │  │            │            │            │        │        │第67頁）│        │
├─┼─┼──────┼──────┼──────┼────┼────┼────┼────┤
│2 │鄭│99年8 月31日│99年8 月31日│暫停在彰化縣│市價約  │0000-000│雙向通聯│即起訴書│
│  │名│晚間8 時6 分│晚間8 時許  │鹿港鎮○○路│500 元  │372     │紀錄（本│附表3 編│
│  │紘│20秒至35分59│            │旁之自小客車│之海洛因│        │院卷第45│號1第1筆│
│  │  │秒          │            │上          │        │        │頁）    │        │
│  │  │            │            │            │        │        │        │        │
│  │  │            │            │            │        │        │        │        │
│  │  │            │            │            │        │        │        │        │
├─┼─┼──────┼──────┼──────┼────┼────┼────┼────┤
│3 │鄭│99年9 月5 日│99年9 月5 日│暫停在彰化縣│同上    │0000-000│雙向通聯│即起訴書│
│  │名│上午10 時8分│中午12時許  │鹿港鎮○○路│        │372     │紀錄（本│附表3 編│
│  │紘│47秒        │            │旁之自小客車│        │        │院卷第46│號1 第3 │
│  │  │            │            │上          │        │        │頁）    │筆      │
│  │  │            │            │            │        │        │        │        │
│  │  │            │            │            │        │        │        │        │
│  │  │            │            │            │        │        │        │        │
├─┼─┼──────┼──────┼──────┼────┼────┼────┼────┤
│4 │鄭│99年9 月6 日│99年9 月6 日│暫停在彰化縣│同上    │0000-000│雙向通聯│即起訴書│
│  │名│中午12時3 分│下午4 至5 時│福興鄉某路旁│        │372     │紀錄、通│附表3 編│
│  │紘│4 秒至同日下│許          │之自小客車上│        │        │訊監察譯│號1 第4 │
│  │  │午4 時5 分14│            │            │        │        │文（本院│筆      │
│  │  │秒、同日下午│            │            │        │        │卷第46頁│        │
│  │  │3 時47分52秒│            │            │        │        │、監聽譯│        │
│  │  │至同日下午4 │            │            │        │        │文卷第5 │        │
│  │  │時5 分      │            │            │        │        │至6頁） │        │
├─┼─┼──────┼──────┼──────┼────┼────┼────┼────┤
│5 │許│99年8 月16日│99年8 月16日│黃能銓住處後│市價不詳│0000-000│雙向通聯│即起訴書│
│  │正│上午9 時21分│下午4 時30分│方          │之海洛因│372     │紀錄（本│附表1 編│
│  │裕│16秒至同日下│許          │            │        │        │院卷第43│號1 第5 │
│  │  │午2 時27分32│            │            │        │        │頁）    │筆      │
│  │  │秒          │            │            │        │        │        │        │
└─┴─┴──────┴──────┴──────┴────┴────┴────┴────┘
附表五：轉讓禁藥甲基安非他命部分
┌─┬────────┬──────┬──────┬────┬────┬────┬────┐
│對│    聯絡時間    │  交易時間  │  交易地點  │轉讓之毒│被告使用│雙向通聯│備註    │
│象│                │            │            │品數量  │之手機  │紀錄或通│        │
│  │                │            │            │        │        │訊監察譯│        │
│  │                │            │            │        │        │文      │        │
├─┼────────┼──────┼──────┼────┼────┼────┼────┤
│黃│99年9 月8 日上午│99年9 月8 日│彰化縣福興鄉│市價約  │0000-000│通訊監察│即起訴書│
│銘│11時46分6 秒至同│中午12時30分│沿海路之鄉托│500 元  │372     │譯文、雙│附表4 編│
│賢│日中午12時13分50│許          │兒所前      │之甲基安│（起訴書│向通聯紀│號1第1筆│
│  │秒              │            │            │非他命  │誤載為09│錄（監聽│        │
│  │                │            │            │        │00-00000│譯文卷第│        │
│  │                │            │            │        │7）     │7至8頁、│        │
│  │                │            │            │        │        │本院卷第│        │
│  │                │            │            │        │        │46至47頁│        │
│  │                │            │            │        │        │）      │        │
└─┴────────┴──────┴──────┴────┴────┴────┴────┘
附表六：
┌──┬─────────────────────────┬────────────┐
│編號│                 物品名稱                         │       備註             │
├──┼─────────────────────────┼────────────┤
│ 一 │行動電話1 支（含門號0000-000000 號SIM 卡1張）     │未扣案。黃能銓所有之物。│
│    │                                                  │                        │
├──┼─────────────────────────┼────────────┤
│ 二 │行動電話1 支                                      │已扣案，黃能銓所有之物。│
│    │                                                  │搭配附表六編號9 之SIM 卡│
│    │                                                  │使用。                  │
├──┼─────────────────────────┼────────────┤
│ 三 │海洛因7 包（驗餘淨重1.73公克，空包裝總重1.91公克）│已扣案。黃能銓所有之物。│
├──┼─────────────────────────┼────────────┤
│ 四 │甲基安非他命1包（驗餘淨重0.0742公克）             │已扣案。黃能銓所有之物。│
├──┼─────────────────────────┼────────────┤
│ 五 │注射針筒1 支                                      │已扣案，黃能銓所有之物。│
│    │                                                  │與本案無關。            │
├──┼─────────────────────────┼────────────┤
│ 六 │分裝袋54個                                        │已扣案，黃能銓所有之物。│
│    │                                                  │與本案無關。            │
├──┼─────────────────────────┼────────────┤
│ 七 │塑膠鏟管2 支                                      │已扣案，黃能銓所有之物。│
│    │                                                  │與本案無關。            │
├──┼─────────────────────────┼────────────┤
│ 八 │現金1萬1,600元                                    │已扣案，黃能銓所有之物。│
│    │                                                  │與本案無關。            │
├──┼─────────────────────────┼────────────┤
│ 九 │門號0000-000000 號SIM 卡1 張                      │已扣案，非黃能銓所有之物│
│    │                                                  │。                      │
└──┴─────────────────────────┴────────────┘
附表七：
┌──┬───────┬────────┬───────────────────┐
│編號│  犯罪事實    │    所犯罪名    │                主文                  │
├──┼───────┼────────┼───────────────────┤
│1   │事實欄一、(一)及│毒品危害防制條例│黃能銓販賣第一級毒品，累犯，處有期徒刑│
│    │附表一編號1   │第4 條第1 項販賣│拾伍年肆月。因犯罪所得之財物新臺幣壹仟│
│    │              │第一級毒品罪    │元沒收之，如全部或一部不能沒收時，以其│
│    │              │                │財產抵償之。如附表六編號一所示之物沒收│
│    │              │                │，如全部或一部不能沒收時，追徵其價額。│
├──┼───────┼────────┼───────────────────┤
│2   │事實欄一、(一)及│同上            │黃能銓販賣第一級毒品，累犯，處有期徒刑│
│    │附表一編號2   │                │拾伍年肆月。因犯罪所得之財物新臺幣壹仟│
│    │              │                │元沒收之，如全部或一部不能沒收時，以其│
│    │              │                │財產抵償之。如附表六編號一所示之物沒收│
│    │              │                │，如全部或一部不能沒收時，追徵其價額。│
├──┼───────┼────────┼───────────────────┤
│3   │事實欄一、(一)及│同上            │黃能銓販賣第一級毒品，累犯，處有期徒刑│
│    │附表一編號3   │                │拾伍年肆月。因犯罪所得之財物新臺幣壹仟│
│    │              │                │元沒收之，如全部或一部不能沒收時，以其│
│    │              │                │財產抵償之。如附表六編號一所示之物沒收│
│    │              │                │，如全部或一部不能沒收時，追徵其價額。│
├──┼───────┼────────┼───────────────────┤
│4   │事實欄一、(一)及│同上            │黃能銓販賣第一級毒品，累犯，處有期徒刑│
│    │附表一編號4   │                │拾伍年肆月。因犯罪所得之財物新臺幣壹仟│
│    │              │                │元沒收之，如全部或一部不能沒收時，以其│
│    │              │                │財產抵償之。如附表六編號一所示之物沒收│
│    │              │                │，如全部或一部不能沒收時，追徵其價額。│
├──┼───────┼────────┼───────────────────┤
│5   │事實欄一、(一)及│同上            │黃能銓販賣第一級毒品，累犯，處有期徒刑│
│    │附表一編號5   │                │拾伍年肆月。因犯罪所得之財物新臺幣壹仟│
│    │              │                │元沒收之，如全部或一部不能沒收時，以其│
│    │              │                │財產抵償之。如附表六編號一所示之物沒收│
│    │              │                │，如全部或一部不能沒收時，追徵其價額。│
├──┼───────┼────────┼───────────────────┤
│6   │事實欄一、(一)及│同上            │黃能銓販賣第一級毒品，累犯，處有期徒刑│
│    │附表一編號6   │                │拾伍年肆月。因犯罪所得之財物新臺幣壹仟│
│    │              │                │元沒收之，如全部或一部不能沒收時，以其│
│    │              │                │財產抵償之。如附表六編號一所示之物沒收│
│    │              │                │，如全部或一部不能沒收時，追徵其價額。│
├──┼───────┼────────┼───────────────────┤
│7   │事實欄一、(一)及│同上            │黃能銓販賣第一級毒品，累犯，處有期徒刑│
│    │附表一編號7   │                │拾伍年肆月。因犯罪所得之財物新臺幣壹仟│
│    │              │                │元沒收之，如全部或一部不能沒收時，以其│
│    │              │                │財產抵償之。如附表六編號一所示之物沒收│
│    │              │                │，如全部或一部不能沒收時，追徵其價額。│
├──┼───────┼────────┼───────────────────┤
│8   │事實欄一、(一)及│同上            │黃能銓販賣第一級毒品，累犯，處有期徒刑│
│    │附表一編號8   │                │拾伍年肆月。因犯罪所得之財物新臺幣壹仟│
│    │              │                │元沒收之，如全部或一部不能沒收時，以其│
│    │              │                │財產抵償之。如附表六編號一所示之物沒收│
│    │              │                │，如全部或一部不能沒收時，追徵其價額。│
├──┼───────┼────────┼───────────────────┤
│9   │事實欄一、(一)及│同上            │黃能銓販賣第一級毒品，累犯，處有期徒刑│
│    │附表一編號9   │                │拾伍年肆月。因犯罪所得之財物新臺幣壹仟│
│    │              │                │元沒收之，如全部或一部不能沒收時，以其│
│    │              │                │財產抵償之。如附表六編號一所示之物沒收│
│    │              │                │，如全部或一部不能沒收時，追徵其價額。│
├──┼───────┼────────┼───────────────────┤
│10  │事實欄一、(一)及│同上            │黃能銓販賣第一級毒品，累犯，處有期徒刑│
│    │附表一編號10  │                │拾伍年肆月。因犯罪所得之財物新臺幣壹仟│
│    │              │                │元沒收之，如全部或一部不能沒收時，以其│
│    │              │                │財產抵償之。如附表六編號一所示之物沒收│
│    │              │                │，如全部或一部不能沒收時，追徵其價額。│
├──┼───────┼────────┼───────────────────┤
│11  │事實欄一、(一)及│同上            │黃能銓販賣第一級毒品，累犯，處有期徒刑│
│    │附表一編號11  │                │拾伍年肆月。因犯罪所得之財物新臺幣壹仟│
│    │              │                │元沒收之，如全部或一部不能沒收時，以其│
│    │              │                │財產抵償之。如附表六編號一所示之物沒收│
│    │              │                │，如全部或一部不能沒收時，追徵其價額。│
├──┼───────┼────────┼───────────────────┤
│12  │事實欄一、(一)及│同上            │黃能銓販賣第一級毒品，累犯，處有期徒刑│
│    │附表一編號12  │                │拾伍年肆月。因犯罪所得之財物新臺幣壹仟│
│    │              │                │元沒收之，如全部或一部不能沒收時，以其│
│    │              │                │財產抵償之。如附表六編號一所示之物沒收│
│    │              │                │，如全部或一部不能沒收時，追徵其價額。│
├──┼───────┼────────┼───────────────────┤
│13  │事實欄一、(一)及│同上            │黃能銓販賣第一級毒品，累犯，處有期徒刑│
│    │附表一編號13  │                │拾伍年肆月。因犯罪所得之財物新臺幣壹仟│
│    │              │                │元沒收之，如全部或一部不能沒收時，以其│
│    │              │                │財產抵償之。如附表六編號一所示之物沒收│
│    │              │                │，如全部或一部不能沒收時，追徵其價額。│
├──┼───────┼────────┼───────────────────┤
│14  │事實欄一、(一)及│同上            │黃能銓販賣第一級毒品，累犯，處有期徒刑│
│    │附表一編號14  │                │拾伍年肆月。因犯罪所得之財物新臺幣壹仟│
│    │              │                │元沒收之，如全部或一部不能沒收時，以其│
│    │              │                │財產抵償之。如附表六編號一所示之物沒收│
│    │              │                │，如全部或一部不能沒收時，追徵其價額。│
├──┼───────┼────────┼───────────────────┤
│15  │事實欄一、(一)及│同上            │黃能銓販賣第一級毒品，累犯，處有期徒刑│
│    │附表一編號15  │                │拾伍年肆月。因犯罪所得之財物新臺幣壹仟│
│    │              │                │元沒收之，如全部或一部不能沒收時，以其│
│    │              │                │財產抵償之。如附表六編號一所示之物沒收│
│    │              │                │，如全部或一部不能沒收時，追徵其價額。│
├──┼───────┼────────┼───────────────────┤
│16  │事實欄一、(一)及│同上            │黃能銓販賣第一級毒品，累犯，處有期徒刑│
│    │附表一編號16  │                │拾伍年肆月。因犯罪所得之財物新臺幣壹仟│
│    │              │                │元沒收之，如全部或一部不能沒收時，以其│
│    │              │                │財產抵償之。如附表六編號一所示之物沒收│
│    │              │                │，如全部或一部不能沒收時，追徵其價額。│
├──┼───────┼────────┼───────────────────┤
│17  │事實欄一、(一)及│同上            │黃能銓販賣第一級毒品，累犯，處有期徒刑│
│    │附表一編號17  │                │拾伍年肆月。因犯罪所得之財物新臺幣壹仟│
│    │              │                │元沒收之，如全部或一部不能沒收時，以其│
│    │              │                │財產抵償之。                          │
├──┼───────┼────────┼───────────────────┤
│18  │事實欄一、(一)及│同上            │黃能銓販賣第一級毒品，累犯，處有期徒刑│
│    │附表一編號18  │                │拾伍年肆月。因犯罪所得之財物新臺幣壹仟│
│    │              │                │元沒收之，如全部或一部不能沒收時，以其│
│    │              │                │財產抵償之。如附表六編號二所示之物沒收│
│    │              │                │。                                    │
├──┼───────┼────────┼───────────────────┤
│19  │事實欄一、(一)及│同上            │黃能銓販賣第一級毒品，累犯，處有期徒刑│
│    │附表一編號19  │                │拾伍年肆月。因犯罪所得之財物新臺幣壹仟│
│    │              │                │元沒收之，如全部或一部不能沒收時，以其│
│    │              │                │財產抵償之。如附表六編號二所示之物沒收│
│    │              │                │。                                    │
├──┼───────┼────────┼───────────────────┤
│20  │事實欄一、(一)及│同上            │黃能銓販賣第一級毒品，累犯，處有期徒刑│
│    │附表一編號20  │                │拾伍年肆月。因犯罪所得之財物新臺幣壹仟│
│    │              │                │元沒收之，如全部或一部不能沒收時，以其│
│    │              │                │財產抵償之。如附表六編號二所示之物沒收│
│    │              │                │。                                    │
├──┼───────┼────────┼───────────────────┤
│21  │事實欄一、(一)及│同上            │黃能銓販賣第一級毒品，累犯，處有期徒刑│
│    │附表一編號21  │                │拾伍年肆月。因犯罪所得之財物新臺幣壹仟│
│    │              │                │元沒收之，如全部或一部不能沒收時，以其│
│    │              │                │財產抵償之。如附表六編號二所示之物沒收│
│    │              │                │。                                    │
├──┼───────┼────────┼───────────────────┤
│22  │事實欄一、(一)及│同上            │黃能銓販賣第一級毒品，累犯，處有期徒刑│
│    │附表一編號22  │                │拾伍年肆月。因犯罪所得之財物新臺幣壹仟│
│    │              │                │元沒收之，如全部或一部不能沒收時，以其│
│    │              │                │財產抵償之。如附表六編號二所示之物沒收│
│    │              │                │。                                    │
├──┼───────┼────────┼───────────────────┤
│23  │事實欄一、(一)及│同上            │黃能銓販賣第一級毒品，累犯，處有期徒刑│
│    │附表一編號23  │                │拾伍年貳月。因犯罪所得之財物新臺幣捌佰│
│    │              │                │元沒收之，如全部或一部不能沒收時，以其│
│    │              │                │財產抵償之。如附表六編號二所示之物沒收│
│    │              │                │。如附表六編號三所示之毒品均沒收銷燬。│
├──┼───────┼────────┼───────────────────┤
│24  │事實欄一、(一)及│同上            │黃能銓販賣第一級毒品，累犯，處有期徒刑│
│    │附表一編號24  │                │拾伍年貳月。因犯罪所得之財物新臺幣伍佰│
│    │              │                │元沒收之，如全部或一部不能沒收時，以其│
│    │              │                │財產抵償之。如附表六編號二所示之物沒收│
│    │              │                │。                                    │
├──┼───────┼────────┼───────────────────┤
│25  │事實欄一、(一)及│同上            │黃能銓販賣第一級毒品，累犯，處有期徒刑│
│    │附表一編號25  │                │拾伍年拾月。因犯罪所得之財物新臺幣陸仟│
│    │              │                │元沒收之，如全部或一部不能沒收時，以其│
│    │              │                │財產抵償之。如附表六編號二所示之物沒收│
│    │              │                │。                                    │
├──┼───────┼────────┼───────────────────┤
│26  │事實欄一、(一)及│同上            │黃能銓販賣第一級毒品，累犯，處有期徒刑│
│    │附表一編號26  │                │拾伍年陸月。因犯罪所得之財物新臺幣仟│
│    │              │                │元沒收之，如全部或一部不能沒收時，以其│
│    │              │                │財產抵償之。如附表六編號二所示之物沒收│
│    │              │                │。                                    │
├──┼───────┼────────┼───────────────────┤
│27  │事實欄一、(一)及│同上            │黃能銓販賣第一級毒品，累犯，處有期徒刑│
│    │附表一編號27  │                │拾伍年拾月。因犯罪所得之財物新臺幣陸仟│
│    │              │                │元沒收之，如全部或一部不能沒收時，以其│
│    │              │                │財產抵償之。如附表六編號二所示之物沒收│
│    │              │                │。                                    │
├──┼───────┼────────┼───────────────────┤
│28  │事實欄一、(一)及│同上            │黃能銓販賣第一級毒品，累犯，處有期徒刑│
│    │附表一編號28  │                │拾陸年陸月。因犯罪所得之財物新臺幣壹萬│
│    │              │                │伍仟元沒收之，如全部或一部不能沒收時，│
│    │              │                │以其財產抵償之。如附表六編號二所示之物│
│    │              │                │沒收。                                │
├──┼───────┼────────┼───────────────────┤
│29  │事實欄一、(二)及│毒品危害防制條例│黃能銓販賣第一級毒品，累犯，處有期徒刑│
│    │附表二編號1   │第4 條第1 項販賣│拾陸年貳月。因犯罪所得之財物新臺幣伍仟│
│    │              │第一級毒品罪、藥│元沒收之，如全部或一部不能沒收時，以其│
│    │              │事法第83條第1 項│財產抵償之。如附表六編號二所示之物沒收│
│    │              │轉讓禁藥罪      │。                                    │
├──┼───────┼────────┼───────────────────┤
│30  │事實欄一、(二)及│同上            │黃能銓販賣第一級毒品，累犯，處有期徒刑│
│    │附表二編號2   │                │拾陸年貳月。因犯罪所得之財物新臺幣陸仟│
│    │              │                │元沒收之，如全部或一部不能沒收時，以其│
│    │              │                │財產抵償之。如附表六編號二所示之物沒收│
│    │              │                │。如附表六編號四所示之毒品沒收銷燬之。│
├──┼───────┼────────┼───────────────────┤
│31  │事實欄一、(三)及│毒品危害防制條例│黃能銓販賣第二級毒品，累犯，處有期徒刑│
│    │附表三編號1   │第4 條第2 項販賣│柒年貳月。因犯罪所得之財物新臺幣伍佰元│
│    │              │第二級毒品罪    │沒收之，如全部或一部不能沒收時，以其財│
│    │              │                │產抵償之。如附表六編號二所示之物沒收。│
├──┼───────┼────────┼───────────────────┤
│32  │事實欄一、(三)及│同上            │黃能銓販賣第二級毒品，累犯，處有期徒刑│
│    │附表三編號2   │                │柒年貳月。因犯罪所得之財物新臺幣伍佰元│
│    │              │                │沒收之，如全部或一部不能沒收時，以其財│
│    │              │                │產抵償之。如附表六編號二所示之物沒收。│
├──┼───────┼────────┼───────────────────┤
│33  │事實欄一、(三)及│同上            │黃能銓販賣第二級毒品，累犯，處有期徒刑│
│    │附表三編號3   │                │柒年貳月。因犯罪所得之財物新臺幣伍佰元│
│    │              │                │沒收之，如全部或一部不能沒收時，以其財│
│    │              │                │產抵償之。如附表六編號二所示之物沒收。│
├──┼───────┼────────┼───────────────────┤
│34  │事實欄一、(三)及│同上            │黃能銓販賣第二級毒品，累犯，處有期徒刑│
│    │附表三編號4   │                │柒年貳月。因犯罪所得之財物新臺幣伍佰元│
│    │              │                │沒收之，如全部或一部不能沒收時，以其財│
│    │              │                │產抵償之。如附表六編號二所示之物沒收。│
├──┼───────┼────────┼───────────────────┤
│35  │事實欄一、(三)及│同上            │黃能銓販賣第二級毒品，累犯，處有期徒刑│
│    │附表三編號5   │                │柒年貳月。因犯罪所得之財物新臺幣伍佰元│
│    │              │                │沒收之，如全部或一部不能沒收時，以其財│
│    │              │                │產抵償之。如附表六編號二所示之物沒收。│
├──┼───────┼────────┼───────────────────┤
│36  │事實欄一、(三)及│同上            │黃能銓販賣第二級毒品，累犯，處有期徒刑│
│    │附表三編號6   │                │柒年肆月。因犯罪所得之財物新臺幣壹仟元│
│    │              │                │沒收之，如全部或一部不能沒收時，以其財│
│    │              │                │產抵償之。如附表六編號二所示之物沒收。│
├──┼───────┼────────┼───────────────────┤
│37  │事實欄一、(三)及│同上            │黃能銓販賣第二級毒品，累犯，處有期徒刑│
│    │附表三編號7   │                │柒年貳月。因犯罪所得之財物門號○九七六│
│    │              │                │二○四三八三號行動電話SIM 卡壹張沒收、│
│    │              │                │供犯罪所用如附表六編號一所示之物沒收，│
│    │              │                │如全部或一部不能沒收時，追徵其價額。  │
├──┼───────┼────────┼───────────────────┤
│38  │事實欄一、(三)及│同上            │黃能銓販賣第二級毒品，累犯，處有期徒刑│
│    │附表三編號8   │                │柒年貳月。因犯罪所得之財物新臺幣伍佰元│
│    │              │                │沒收之，如全部或一部不能沒收時，以其財│
│    │              │                │產抵償之。                            │
├──┼───────┼────────┼───────────────────┤
│39  │事實欄一、(三)及│同上            │黃能銓販賣第二級毒品，累犯，處有期徒刑│
│    │附表三編號9   │                │柒年貳月。因犯罪所得之財物新臺幣伍佰元│
│    │              │                │沒收之，如全部或一部不能沒收時，以其財│
│    │              │                │產抵償之。如附表六編號一所示之物沒收，│
│    │              │                │如全部或一部不能沒收時，追徵其價額。  │
├──┼───────┼────────┼───────────────────┤
│40  │事實欄一、(四)及│毒品危害防制條例│黃能銓轉讓第一級毒品，累犯，處有期徒刑│
│    │附表四編號1   │第8 條第1 項轉讓│壹年肆月。如附表六編號二所示之物沒收。│
│    │              │第一級毒品罪    │                                      │
├──┼───────┼────────┼───────────────────┤
│41  │事實欄一、(四)及│同上            │黃能銓轉讓第一級毒品，累犯，處有期徒刑│
│    │附表四編號2   │                │壹年貳月。如附表六編號一所示之物沒收，│
│    │              │                │如全部或一部不能沒收時，追徵其價額。  │
├──┼───────┼────────┼───────────────────┤
│42  │事實欄一、(四)及│同上            │黃能銓轉讓第一級毒品，累犯，處有期徒刑│
│    │附表四編號3   │                │壹年貳月。如附表六編號一所示之物沒收，│
│    │              │                │如全部或一部不能沒收時，追徵其價額。  │
├──┼───────┼────────┼───────────────────┤
│43  │事實欄一、(四)及│同上            │黃能銓轉讓第一級毒品，累犯，處有期徒刑│
│    │附表四編號4   │                │拾月。如附表六編號一所示之物沒收，如全│
│    │              │                │部或一部不能沒收時，追徵其價額。      │
├──┼───────┼────────┼───────────────────┤
│44  │事實欄一、(四)及│同上            │黃能銓轉讓第一級毒品，累犯，處有期徒刑│
│    │附表四編號5   │                │壹年貳月。如附表六編號一所示之物沒收，│
│    │              │                │，如全部或一部不能沒收時，追徵其價額。│
├──┼───────┼────────┼───────────────────┤
│45  │事實欄一、(五)及│藥事法第83條第1 │黃能銓明知禁藥，而轉讓，累犯，處有期徒│
│    │附表五        │項轉讓禁藥罪    │刑捌月。如附表六編號一所示之物沒收之。│
└──┴───────┴────────┴───────────────────┘
附表八：
┌─┬───┬───┬──────┬──────┬─────┬─────────┬────────┐
│編│起訴書│ 對象 │交易毒品時間│交易毒品地點│交易之毒品│ 起訴書附表備註   │    起訴罪名    │
│號│附表編│      │            │            │、交易金額│                  │                │
│  │號    │      │            │            │或市價（新│                  │                │
│  │      │      │            │            │臺幣）    │                  │                │
├─┼───┼───┼──────┼──────┼─────┼─────────┼────────┤
│1 │附表1 │粘百精│99年10至11月│彰化縣內    │販賣不詳金│粘百精係以門號0912│毒品危害防制條例│
│  │編號2 │      │間          │            │額之海洛因│-931858號電話與黃 │第4 條第1 項販賣│
│  │第3筆 │      │            │            │          │能銓所持用之門號09│第一級毒品罪嫌  │
│  │其中1 │      │            │            │          │00-000007號電話聯 │                │
│  │次    │      │            │            │          │絡購買毒品事宜    │                │
├─┼───┼───┼──────┼──────┼─────┼─────────┼────────┤
│2 │附表1 │黃銘賢│99年10月中旬│黃能銓住處  │販賣海洛因│黃銘賢係以門號0923│同上            │
│  │編號3 │      │尚有4 次    │            │1,000元1  │-202388號電話與黃 │                │
│  │第7筆 │      │            │            │次、2,000 │能銓所持用之門號09│                │
│  │      │      │            │            │元3 次    │00-000002號電話聯 │                │
│  │      │      │            │            │          │絡購買毒品事宜    │                │
├─┼───┼───┼──────┼──────┼─────┼─────────┼────────┤
│3 │附表2 │黃銘賢│99年9 月間尚│黃能銓住處及│起訴書所載│無                │毒品危害防制條例│
│  │編號3 │      │有4次       │彰化縣福興鄉│「販賣甲基│                  │第4 條第2 項販賣│
│  │其中4 │      │            │內某處      │安非他命50│                  │第二級毒品罪嫌  │
│  │次    │      │            │            │0 元5 次、│                  │                │
│  │      │      │            │            │1,000 元5 │                  │                │
│  │      │      │            │            │次」之其中│                  │                │
│  │      │      │            │            │4次       │                  │                │
├─┼───┼───┼──────┼──────┼─────┼─────────┼────────┤
│4 │附表3 │鄭名紘│99年9月3日傍│暫停在彰化縣│轉讓市價50│鄭名紘係以門號0989│毒品危害防制條例│
│  │編號1 │      │晚5至6時許  │福興鄉某路旁│0 元之海洛│-845392 號電話與黃│第8 條第1 項轉讓│
│  │第2筆 │      │            │之自小客車上│因        │能銓所持用之門號09│第一級毒品罪嫌  │
│  │      │      │            │            │          │00-000002 號電話聯│                │
│  │      │      │            │            │          │絡轉讓毒品事宜    │                │
├─┼───┼───┼──────┼──────┼─────┼─────────┼────────┤
│5 │附表4 │黃銘賢│99年9 月9 日│黃能銓住處  │轉讓市價50│黃銘賢係以門號0923│藥事法第83條第1 │
│  │編號1 │      │某時        │            │0 元之甲基│-202388 號電話與黃│項轉讓禁藥罪嫌  │
│  │第2筆 │      │            │            │安非他命  │能銓所持用之門號09│                │
│  │      │      │            │            │          │00-000007號電話聯 │                │
│  │      │      │            │            │          │絡轉讓禁藥事宜    │                │
└─┴───┴───┴──────┴──────┴─────┴─────────┴────────┘
附錄論罪科刑法條：
毒品危害防制條例第4條第1項、第2項
製造、運輸、販賣第一級毒品者，處死刑或無期徒刑；處無期徒
刑者，得併科新臺幣2000萬元以下罰金。
製造、運輸、販賣第二級毒品者，處無期徒刑或7 年以上有期徒
刑，得併科新臺幣1000萬元以下罰金。
毒品危害防制條例第8條第1項
轉讓第一級毒品者，處1 年以上7 年以下有期徒刑，得併科新臺
幣100 萬元以下罰金。
藥事法第83條第1項
明知為偽藥或禁藥，而販賣、供應、調劑、運送、寄藏、牙保、
轉讓或意圖販賣而陳列者，處7 年以下有期徒刑，得併科新臺幣
500萬元以下罰金。